臺灣基隆地方法院行政訴訟裁定
111年度交字第156號
原      告  鄭智中  

被      告  交通部公路總局臺北市區監理所

代  表  人  江澍人  
上列當事人間交通裁決事件，原告提起行政訴訟，本院裁定如下
：
    主  文
原告之訴駁回。
訴訟費用新臺幣參佰元由原告負擔。
    理  由
一、按原告之訴，有下列各款情形之一者，行政法院應以裁定駁
    回之。但其情形可以補正者，審判長應定期間先命補正：
    起訴不合程式或不備其他要件者，行政訴訟法第107條第1項
    第10款定有明文。上開規定，依同法第237條之9第1項準用
    第236條之規定，於交通裁決事件亦適用之。次按「人民因
    中央或地方機關之違法行政處分，認為損害其權利或法律上
    之利益，經依訴願法提起訴願而不服其決定，或提起訴願逾
    3個月不為決定，或延長訴願決定期間逾2個月不為決定者，
    得向行政法院提起撤銷訴訟」、「交通裁決事件訴訟之提起
    ，應以原處分機關為被告，逕向管轄之地方法院行政訴訟庭
    為之」，行政訴訟法第4條第1項、第237條之3第1項分別定
    有明文。又「受處分人不服第8條或第37條第6項處罰之裁決
    者，應以原處分機關為被告，逕向管轄之地方法院行政訴訟
    庭提起訴訟；其中撤銷訴訟之提起，應於裁決書送達後30日
    之不變期間為之」，道路交通管理處罰條例第87條亦定有明
    文。顯見違反道路交通管理處罰條例之受處分人提起撤銷訴
    訟，除免除撤銷訴訟訴願前置之程序外，亦須以主管機關所
    為之裁決，即行政機關所為具有行政罰性質之行政處分為程
    序標的，據以主張裁決違法侵害其權利或法律上利益；而尚
    非受交通裁決處分之人，即無於交通裁決事件實施訴訟之權
    能，其起訴自非適法。
二、查原告不服交通部公路總局臺北市區監理所基隆監理站民國
    111年10月14日北市監基站字第1110193927號函（下稱被告
    函①）、111年10月19日北市監基站字第1110203336號函（下
    稱被告函②）而提起本件行政訴訟，有其行政訴訟起訴狀在
    卷可按，惟經本院向被告所屬基隆監理站查詢結果，上揭違
    規案件尚未裁決，有111年11月30日本院公務電話紀錄1紙附
    卷可參，至原告所指之被告所屬基隆監理站上開2件函文亦
    非裁決，觀諸被告函①主旨：「有關您陳述ARJ-3977號車第Z
    IA151035號違規單案，查舉發單位函復違規屬實，本案仍應
    照章裁處，請於111年11月25日前繳納罰鍰新臺幣1,800元，
    復請查照。」、被告函②主旨：「有關您陳述ARJ-3977號車
    第ZIB439432號違規單案，請於111年11月30日前繳納罰鍰新
    臺幣1,800元，復請查照。」核其性質上均僅屬於觀念通知
    ，並非屬發生具體法律效果之行政處分。則原告於111年11
    月24日起訴時（見本院卷附行政起訴狀上本院收狀註記），
    本件尚未有任何裁罰存在，原告逕以上揭函文為標的，提起
    本件撤銷訴訟，揆諸首揭說明，應非合法，應予駁回。原告
    應待接獲裁決書後始行針對上開交通裁決事件起訴，併予敘
    明。
三、至原告於收受就本件違規行為製發之裁決書後，倘仍有不服
    ，得依法於該裁決書送達後30日之不變期間內，具狀以原處
    分機關為被告，對該裁決提起行政訴訟；觀諸上開被告函①
    說明以：「如不服處罰，請到本站收受裁決書，並提出行
    政訴訟，以交通部公路總局臺北市區監理所為被告，向您住
    所地、居所地、所在地、違規行為地或原處分機關所在地之
    地方法院行政訴訟庭提起訴訟；其中撤銷訴訟之提起，應於
    裁決書送達後30日之不變期間為之」、被告函②說明以：「
    如不服處罰，請到本站收受裁決書，以交通部公路總局臺北
    市區監理所為被告，向您住所地、居所地、所在地、違規行
    為地或原處分機關所在地之地方法院行政訴訟庭提起訴訟；
    其中撤銷訴訟之提起，應於裁決書送達後30日之不變期間為
    之」等語綦詳，原告自應待接獲裁決書後始行針對上開交通
    裁決事件起訴。
四、原告於本件起訴狀中，未載明代表人姓名（現在「交通部公
    路總局臺北市區監理所」之代表人應為所長江澍人），亦請
    嗣後原告如就裁決仍有不服而提起行政訴訟時，併予注意上
    情。
五、依行政訴訟法第237條之9第1項、第236條、第107條第1項第
    10款、第98條第1項，裁定如主文。
中　　華　　民　　國　　111 　年　　12　　月　　6 　　日
                  行政訴訟庭法　官　李謀榮
以上正本係按照原本作成。
如不服本裁定，應於送達後10日內向本院提出抗告狀（須按他造
人數附繕本）。
中　　華　　民　　國　　111 　年　　12　　月　　6 　　日
                            書記官　顏培容